# 请问陈版主

提问人：yahmm 时间：2012-05-23 15:54:08
抛个砖：如果重大，在财务上做会计差错更正，如不重大计放当期。如能确定能收到款，则由全体股东商定该笔款是否给该股东，如果不给则不用单独账务处理。如果给，可以通过利润分配的方式转出（注意税）

回答人：chenyiwei
基本赞同。

提问人：爱喝可乐的猫猫 时间：2012-05-23 15:32:43
陈版主，向您咨询一个问题，我们公司 2008 年在成立的时候，一个股东以他下面的公司作价 3 个亿投过来的，现在是我们的全资子公司。现在发现这家公司 2008 年之前少确认了 300 万的利息收入，要调账，您说这个要怎么调呢？

回答人：chenyiwei
回复 爱喝可乐的猫猫 的帖子
考虑以下几个问题：
1 、该 300 万元的差错金额，与被审计财务报表整体相比，是否构成重大影响； 2 、当初你公司取得该子公司的控制权是否属于同一控制下的企业合并； 3 、发现该差错后，与该以股权出资的股东就该 300 万元净资产的归属问题如何约定，即是否可以增加由本企业享有的净资产份额，还是应当返还给该以股权出资的股东。

提问人：爱喝可乐的猫猫 时间：2012-05-25 15:58:45
回复 chenyiwei 的帖子
陈老师，
这个是重大影响 是非同一控制下的企业合并 现在还没和股东约定这个问题该怎么处理。但是估计不会返还给股东。。。

回答人：chenyiwei
如果无需返还给原股东的，则表明购买日净资产价值发生变化，相应调整商誉。如果需要返还的，则应当在购买日追溯确认应付原股东款项，作为对合并对价的调整。